# 残保金调整问题

提问人：18201829815 时间：2019-12-30 08:05:08
老师们，请问 1 、企业每年计提根据上年度平均职工人数以及工资计提本年度的残保金计入工程施工管理费用和他付，但是不是每年都缴纳，导致企业本年年末有一大笔他付，但根据最新政策，残保金应通过税金及附加及应交税费核算，请问企业每年这么计提合理么。
2 、计入工程施工的残保金需要调整吗，
3 、如果残保金计入税金及附加每月计提但是未缴纳年末所得税需要调整吗？
4 、残保金需要每月计提吗，因为残保金都是根据上年度的平均职工人数来核定具体缴纳金额的，感觉如果每个月计提的金额肯定不准啊，而且如果每月计提本年末肯定有一大笔税金及附加在账上但未支付。
5 、如果残保金不需要每月计提而是本年缴纳上一年度的本年缴纳的时候即提即付，那提的时候是通过以前年度损益调整吗？
解决方案：想着以前年度计提进管理费用的不管了因为都已经在损益里结转，将企业本年计提进管理费用的和工程施工里面残保金部分全部改为税金及附加，他付改为应交税费，等明年实际缴纳的时候通过以前年度损益调整来多退少补。另汇算清缴的时候实际没有支付的这一块残保金纳税调增，老师们看这样是否可行。

回答人：chenyiwei
1 、残保金具有 “准税收” 性质，应直接计入税金及附加。虽然应计缴的残保金金额可能与上年度平均职工人数以及工资相关，但其受益对象不是已在本企业就业的职工，故不应计入本企业的成本费用。
2 、企业应按照征缴机关的相关规定及时缴纳残保金。未实际缴纳的残保金可能不能在企业所得税前扣除，需进行纳税调整。
3 、一般建议每月计提，计提时直接计入税金及附加，按预计全年应缴纳金额/12 计算。不应在实际缴纳时才计提。